臺灣桃園地方法院刑事判決
111年度訴字第48號
公  訴  人  臺灣桃園地方檢察署檢察官
被      告  邱漢雄




上列被告因傷害案件，經檢察官聲請簡易判決處刑（110年度偵
字第29446號），本院認不宜以簡易判決處刑（原案號：110年度
壢簡字第1465號），改依通常程序審理並判決如下：
    主  文
本件公訴不受理。
    理  由
一、公訴意旨詳如附件聲請簡易判決處刑書所載。
二、按告訴乃論之罪，告訴人於第一審辯論終結前得撤回其告訴
    ；告訴經撤回者，法院應諭知不受理之判決；檢察官聲請以
    簡易判決處刑之案件，經法院認為有第451條之1第4項但書
    之情形者，應適用通常程序審判之；法院於審理後，認應為
    不受理判決之諭知者，不適用簡易程序，刑事訴訟法第238
    條第1項、第303條第3款、第452條、第451條之1第4項但書
    第3款分別定有明文。次按刑法第277條第1項之罪，須告訴
    乃論，刑法第287條前段亦有明定。
三、查被告邱漢雄因涉犯刑法第277條第1項傷害罪，經檢察官聲
    請簡易判決處刑，嗣被告與告訴人聶敏輝於民國111年1月10
    日達成調解，被告當場履行調解條件，告訴人亦當場具狀撤
    回告訴等情，有調解筆錄、刑事撤回告訴狀可證（見壢簡卷
    第25-27頁），是本案依刑事訴訟法第303條第3款規定應為
    不受理判決，爰由本院依同法第452條、第451條之1第4項但
    書第3款規定，改用通常程序審理，並依同法第307條規定，
    不經言詞辯論逕為不受理判決。
四、依刑事訴訟法第452條、第303條第3款、第307條，判決如主
    文。
本案經檢察官楊挺宏聲請簡易判決處刑。
中　　華　　民　　國　　111 　年　　1 　　月　　28　　日
                  刑事第八庭  審判長法  官 許雅婷
　　　　　　　　　
　　　　　　　　　                  法  官 郭書綺
　　　　　　　　　
　　　　　　　　　                  法  官 葉作航 
以上正本證明與原本無異。
如不服本判決應於收受判決後20日內向本院提出上訴書狀，並應
敘述具體理由。其未敘述上訴理由者，應於上訴期間屆滿後20日
內向本院補提理由書(均須按他造當事人之人數附繕本)「切勿逕
送上級法院」。 

　　　　　　　　　　　　　　　      書記官　林希潔
中　　華　　民　　國　　111 　年　　2 　　月　　7 　　日
附件：
臺灣桃園地方檢察署檢察官聲請簡易判決處刑書　
                                    110年度偵字第29446號
　　被　　　告　邱漢雄　男　63歲（民國00年0月00日生）
　　　　　　　　　　　　住桃園市○○區○○○街00巷0號
　　　　　　　　　　　　居桃園市○○區○○路0段00號3樓
　　　　　　　　　　　　國民身分證統一編號：Z000000000號
上列被告因傷害案件，業經偵查終結，認為宜聲請以簡易判決處
刑，茲將犯罪事實及證據並所犯法條分敘如下：
　　　　犯罪事實
一、邱漢雄與聶敏輝同為桃園市○○區○○○街00號「太子鳳凰城社
    區」保全同事，雙方於民國110年6月9日晚間6時20分許，在
    上開社區，因交接班事務而發生爭執，邱漢雄竟基於傷害人
    身體之犯意，以徒手腳踢方式與聶敏輝扭打，致使聶敏輝受
    有頭皮多處瘀腫、右側手肘擦傷4*1公分、左側肩膀擦傷6*4
    公分、左側前臂擦傷3*1公分共3處等傷害。
二、案經聶敏輝訴由桃園市政府警察局中壢分局報告偵辦。　
　　　　證據並所犯法條
一、詢據被告邱漢雄矢口否認有何上開傷害犯行，辯稱：當時伊
    與告訴人聶敏輝是互相扭打，伊也有受傷等語。經查，上揭
    犯罪事實，業據證人即告訴人證述在卷，並有衛生福利部桃
    園醫院傷害診斷證明書、告訴人受傷照片、現場及監視器錄
    影畫面翻拍照片等在卷可稽，參以被告並不否認有與告訴人發
    生肢體衝突，又告訴人經醫師診斷受有前開傷勢，亦可佐證
    被告之傷害犯行，是被告犯嫌堪以認定。
二、核被告所為，係犯刑法第277條第1項之傷害罪嫌。
三、依刑事訴訟法第451條第1項聲請簡易判決處刑。
　　此　　致
臺灣桃園地方法院
中　　華　　民　　國　 110　　年　　9 　　月　　22　　日
 　　　　　　　　　　　　　　 檢  察  官  楊挺宏
本件證明與原本無異
中　　華　　民　　國　 110　　年　　9 　　月　　27　　日
                              書  記  官  范書銘
附記事項：
本件係依刑事訴訟法簡易程序辦理，法院簡易庭得不傳喚被告、
輔佐人、告訴人、告發人等出庭即以簡易判決處刑；被告、被害
人、告訴人等對告訴乃論案件如已達成民事和解而要撤回告訴或
對非告訴乃論案件認有受傳喚到庭陳述意見之必要時，請即另以
書狀向簡易法庭陳述或請求傳訊。
所犯法條：
中華民國刑法第277條第1項
（普通傷害罪）
傷害人之身體或健康者，處 3 年以下有期徒刑、拘役或 1 千元
以下罰金。
犯前項之罪因而致人於死者，處無期徒刑或 7 年以上有期徒刑
；致重傷者，處 3 年以上 10 年以下有期徒刑。